【裁判字號】    97,易,2670
【裁判日期】    970903
【裁判案由】    傷害
【裁判全文】
臺灣臺中地方法院刑事判決              97年度易字第2670號
公  訴  人  臺灣臺中地方法院檢察署檢察官
被      告  丙○○
上列被告因傷害案件，經檢察官聲請簡易判決處刑（96年度偵字
第28318號），本院認不宜以簡易判決處刑，改依通常程序審理
，判決如下：
    主    文
丙○○犯傷害罪，處有期徒刑貳月，如易科罰金，以新臺幣壹仟
元折算壹日。
    犯罪事實
一、丙○○與乙○○為鄰居關係，丙○○於民國96年10月23日20
    時許，經過乙○○位於臺中縣大里市○○里○○路46號之住
    處前，因故與乙○○發生爭執，其竟基於傷害之犯意，持安
    全帽毆打乙○○之臉部，致乙○○受有臉挫傷及牙齒斷裂之
    開放性傷口。
二、案經乙○○訴由臺中縣警察局霧峰分局移送臺灣臺中地方法
    院檢察署檢察官偵查起訴。
    理    由
一、認定犯罪事實所憑之證據及理由﹕
    訊據被告丙○○固坦承有於上揭時、地，持安全帽毆打告訴
    人乙○○之事實，惟矢口否認有何傷害犯行，辯稱：是告訴
    人先動手打伊，伊就拿安全帽反擊自衛云云。經查﹕
  (一)證人即告訴人乙○○於97年8月20日在本院審理時具結證稱
    ﹕因為其自己之前對街坊鄰居說某某鄰居害死人等語，被告
    遂於96年10月23日20時許，拿著安全帽走到其住家即台中縣
    大里市○○路46號之門口，對其說「你給我閉嘴，你給我閉
    嘴，再講我就打你」，其就對被告說「要打人喔」，之後被
    告再說「你給我閉嘴，你給我閉嘴，再講我就打你」，其就
    再說「要打人喔」，然後被告就拿著安全帽從其身上打下來
    ，被告拿安全帽往其嘴巴打下去，將其牙齒打斷，其因為牙
    齒被被告打斷，就向被告說要告她，結果被告拉其頭髮將其
    頭往下拉，其因此就往被告胸部推開，但因無法推開所以其
    就把被告頭髮抓下來等語（見本院卷第24頁反面）。觀告訴
    人於本院證述時，對於事發經過指證歷歷，所述內容亦不隱
    諱自己叫罵他人害死人之情節，則告訴人之上開證述，應足
    採信。而由上開證人乙○○之證述，及參酌被告於96年6 月
    11日訊問時亦供承當天伊從告訴人住家門口經過，告訴人針
    對別人而開口大罵等語（見本院97年度中簡字第196號第22
    頁反面），可證本件被告與告訴人雙方肢體衝突之起因，係
    告訴人自己先對被告以外之其他鄰居叫罵害死人等語，被告
    在告訴人之家門口要求告訴人閉嘴之後所引起，而非被告所
    辯之告訴人先動手打被告所致。再者，告訴人因被告出手毆
    打而受有臉挫傷、牙齒斷裂之開放性傷口，亦有財團法人仁
    愛綜合醫院出具之診斷證明書在卷可憑。
  (二)被告雖辯稱其所為係反擊自衛云云，惟查本件雙方肢體衝突
    之起因，係被告先出手毆打告訴人，而非告訴人先出手毆打
    被告，已如前述，是被告之行為，並非屬為排除對方現在不
    法之侵害而出於防衛自己之行為，自無從依正當防衛之規定
    ，排除其傷害行為之違法性。被告之所辯，尚無足取。
  (三)綜上所述，本件事證明確，被告之犯行洵堪認定，應依法論
    科。
二、論罪科刑﹕
    核被告丙○○所為，係犯刑法第277條第1項之傷害罪。爰審
    酌被告並無刑事犯罪前科之素行，被害人受傷之程度，及被
    告尚未與被害人和解並賠償被害人損失等一切情狀，量處如
    主文所示之刑，並諭知易科罰金之折算標準。
據上論斷，應依刑事訴訟法第452條、第299條第1項前段，刑法
第277條第1項、第41條第1項前段，刑法施行法第1條之1第1項、
第2項前段，判決如主文。
本案經檢察官甲○○到庭執行職務。
中    華    民    國    97    年    9     月    3     日
                      刑事第八庭  法  官  戴嘉慧
以上正本證明與原本無異。
如不服本判決，應於收受送達後10日內向本院提出上訴書狀（應
敘述具體理由並附繕本）。
上訴書如未敘述理由，應於上訴期間屆滿後20日內補提理由書於
本院。
                                  書記官  劉晴芬
中    華    民    國    97    年    9     月    3     日
【附錄本案論罪科刑法條】
刑法第277條第1項
傷害人之身體或健康者，處3年以下有期徒刑、拘役或1千元以下
罰金。


司法院資訊處製作；財團法人民間司法改革基金會備份。
